臺灣高雄地方法院小額民事判決
111年度雄小字第1997號
原      告  兆豐產物保險股份有限公司

法定代理人  梁正德  
訴訟代理人  黃美娟  
複  代理人  陳國浩  
被      告  吳俊源  

上列當事人間損害賠償事件，經本院於民國111 年9 月22日言詞
辯論終結，判決如下：
    主      文
被告應給付原告新臺幣伍萬零參佰陸拾元，及自民國一一一年六
月八日起至清償日止，按週年利率百分之五計算之利息。
原告其餘之訴駁回。
訴訟費用新臺幣壹仟元由被告負擔。
本判決第一項得假執行，但被告以新臺幣伍萬零參佰陸拾元供擔
保後免為假執行。
    事實及理由
原告主張被告於民國110 年11月23日20時許，駕駛車牌號碼00-0
000 號自用小客車行經高雄市大寮區鳳林二路與會結二路口時，
因未注意車前狀況及保持前、後車間之距離，復為閃避於同車道
前方停等紅燈之車輛而跨越雙白實線，不慎與由其承保、訴外人
簡家明駕駛其所有之車牌號碼000-0000號自用小客車（下稱系爭
車輛）發生碰撞（下稱系爭交通事故），致系爭車輛受有損害，
其已依保險契約賠付簡家明系爭車輛車體損害新臺幣（下同）  
51,214元，為此，爰依民法第184 條第1 項前段、第191 條之2 
及保險法第53條之規定提起本訴之事實，業據其提出系爭車輛行
照、系爭交通事故當事人登記聯單、估價單、統一發票及賠款滿
意書等件為證，並有現場圖、現場照片、A3類道路交通事故調查
紀錄表、調查報告表㈡-1及初步分析研判表等證在卷可稽，而被
告經合法通知則未到庭爭執，亦未提出書狀作何答辯或陳述，經
本院調查前揭證據資料後，堪認原告之主張為真實，被告對系爭
交通事故之發生為有過失，應負損害賠償之責。又系爭車輛係於
110 年10月出廠（行車執照僅記載出廠年月，依法推定為該月15
日出廠），迄至損害發生日即110 年11月23日使用約2 個月（固
定資產提列折舊採用平均法者，使用期間不滿1 月者，以月計）
，其修復零件費用30,729元以平均法計算折舊後僅餘殘價約29,8
75元，再加計工資8,110 元及塗裝12,375元，合計50,360元，即
為原告得代位請求被告賠償系爭車輛修復費用數額。從而，原告
請求被告給付50,360元，及自起訴狀繕本送達翌日即111 年6 月
8 日起算之法定遲延利息為有理由，應予准許，逾此部分則屬無
據，應予駁回，爰判決如主文。又本件係適用小額程序為被告敗
訴之判決，依民事訴訟法第436 條之20規定，依職權宣告假執行
。並依同法第436 條之23準用同法第436 條第2 項，適用同法第
392 條第2 項規定，依職權宣告被告預供擔保，得免為假執行。
中　　華　　民　　國　　111 　年　　 9　　月　　30　　日
                 高雄簡易庭  法      官  謝宗翰
以上正本係照原本作成。
民事訴訟法第436條之24第2項：對於本判決之上訴，非以違背法
令為理由，不得為之。
如對本判決上訴，須於判決送達後20日內向本院提出上訴狀，並
須表明原判決所違背之法令及其具體內容與依訴訟資料可認為原
判決有違背法令之具體事實之上訴理由。（均須按他造當事人之
人數附繕本）。
中　　華　　民　　國　　111 　年　　9 　　月　　30　　日
                              書  記  官 史華齡